臺灣屏東地方法院刑事判決　　　　　　　100年度易字第399號
公　訴　人　臺灣屏東地方法院檢察署檢察官
被　　　告　黃國川
上列被告因竊盜案件，經檢察官提起公訴（100 年度偵字第2295
號），茲因被告就被訴事實為有罪之陳述，經告知簡式審判程序
意旨並聽取公訴人及被告之意見後，本院裁定依簡式審判程序審
理，判決如下：
    主  文
黃國川攜帶兇器竊盜，處有期徒刑陸月，如易科罰金，以新臺幣
壹仟元折算壹日。緩刑貳年。
    事  實
一、黃國川基於意圖為自己不法所有之竊盜犯意，於民國99年12
    月22日15時50分許，單獨騎乘腳踏車，攜帶其所有而客觀上
    可供兇器使用之尖嘴鉗1 支（查獲前已丟棄而未扣案），行
    經李來成所有位於屏東縣屏東市○○路○ 段1 之1 號工寮旁
    ，乘無人注意之際，先進入未上鎖上開工寮內，關閉電源開
    關後，再使用上開尖嘴鉗，竊取李來成所有連接上開電源開
    關而鋪設於前址工寮地面供「東港生魚片海產店」使用之電
    纜線1 條（220 伏特2 心銅線，長約6 公尺，約值新臺幣《
    下同》600 元）得手，並隨即於同日16時許，將上開竊得電
    纜線攜往由不知情鍾瑞庭所經營設於屏東縣屏東市○○路○
    段58號「綠潔實業」資源回收場，變賣得款40元，供己花用
    殆盡。嗣經李來成鄰居陳日光發現，通知李來成報警而循線
    查獲，並自上開資源回收場內，扣得上開電纜線1 條（已發
    還李來成），始查知上情。
二、案經李來成訴由屏東縣警察局屏東分局報告臺灣屏東地方法
    院檢察署檢察官偵查起訴。
    理  由
一、本案被告黃國川所犯加重竊盜罪，並非法定刑為死刑、無期
    徒刑或最輕本刑3 年以上有期徒刑之罪，亦非高等法院管轄
    第一審之案件，而被告於本院審理中就被訴事實為有罪之陳
    述，本院乃裁定進行簡式審判程序。又簡式審判程序之證據
    調查，不受刑事訴訟法第159 條第1 項、第161 條之2 、第
    161 條之3 、第163 條之1 及第164 條至第170 條規定之限
    制，刑事訴訟法第273 條之2 亦定有明文，故本件審理依該
    規定，亦排除嚴格證據調查，併予敘明。
二、前揭犯罪事實，業據被告黃國川於本院審理時自白不諱，核
    與告訴人李來成於警詢及偵查中具結證述及證人陳日光、鍾
    瑞庭於警詢中證述情節相符，復有扣押筆錄、扣押物品目錄
    表、贓物認領保管單、資源回收場收受物品登記彙整表各1
    紙、照片6 張在卷可稽，被告黃國川自白竊盜犯行，堪認與
    事實相符。本件被告犯罪事證已臻明確，應依法論科。
三、按刑法第321 條第1 項第3 款之攜帶兇器竊盜罪，係以行為
    人攜帶兇器竊盜為其加重條件，此所謂兇器，其種類並無限
    制，凡客觀上足對人之生命、身體、安全構成威脅，具有危
    險性之兇器均屬之，且祇須行竊時攜帶此種具有危險性之兇
    器為已足，並不以攜帶之初有行兇之意圖為必要，最高法院
    著有79年臺上字第5253號判例可資參照。被告黃國川前揭時
    地持以犯罪使用之工具尖嘴鉗1 支，係以金屬等材料製造之
    手工具，材質堅硬、銳利且易於握持運使，且可剪斷電纜線
    ，對於人體顯然具有危險性，為前開所稱之兇器。
四、本件被告黃國川行為後，刑法第321 條第1 項業於100 年1
    月26日修正公布，並於同年月28日生效施行。按行為後法律
    有變更者，適用行為時之法律，但行為後之法律有利於行為
    人者，適用最有利於行為人之法律，刑法第2 條第1 項定有
    明文。查修正前刑法第321 條第1 項規定：「犯竊盜罪而有
    左列情形之一者，處6 月以上、5 年以下有期徒刑：一、於
    夜間侵入住宅或有人居住之建築物、船艦或隱匿其內而犯之
    者。二、毀越門扇、牆垣或其他安全設備而犯之者。三、攜
    帶兇器而犯之者。四、結夥三人以上而犯之者。五、乘火災
    、水災或其他災害之際而犯之者。六、在車站或埠頭而犯之
    者」；修正後刑法第321 條第1 項則規定：「犯竊盜罪而有
    下列情形之一者，處6 月以上、5 年以下有期徒刑，得併科
    新臺幣10萬元以下罰金：一、侵入住宅或有人居住之建築物
    、船艦或隱匿其內而犯之者。二、毀越門扇、牆垣或其他安
    全設備而犯之者。三、攜帶兇器而犯之者。四、結夥三人以
    上而犯之者。五、乘火災、水災或其他災害之際而犯之者。
    六、在車站、埠頭、航空站或其他供水、陸、空公眾運輸之
    舟、車、航空機內而犯之者」，經比較新舊法之規定，新法
    法定刑除增加「得併科10萬元以下罰金」之罰金刑外，並刪
    除原第1 款「於夜間」之要件，且就第6 款增加「航空站、
    其他供水、陸、空公眾運輸之舟、車、航空機內」之要件，
    核均屬加重刑罰或擴大加重竊盜構成要件之涵攝範圍，是修
    正後刑法第321 條第1 項之規定並未較有利於行為人，自應
    適用修正前刑法第321 條第1 項之規定。
五、核被告黃國川所為，係犯修正前之刑法第321 條第1 項第3
    款之加重竊盜罪。爰審酌被告智識程度為國中畢業，最近5
    年內未因案經有期徒刑之宣告及刑之執行，此有其臺灣高等
    法院被告前案紀錄表在卷可按，堪認其素行尚可，家庭經濟
    狀況勉持，並考量其僅為供自己變賣花用而竊盜之動機，以
    足供兇器使用之尖嘴鉗剪斷他人所有電纜線竊取之手段，竊
    得財物之價值，造成社會治安、被害人法益受損害及生活不
    便之情形，所持工具對於法益形成進一步受侵害之危險程度
    ，又被告正值壯年，竟囿於貪念而竊取財物，侵害他人財產
    法益，不知努力奮發向上，端正品行，思循正途謀生，反起
    意行竊，缺乏對他人財產權應予尊重之觀念，行為實不足取
    ，及於審理中坦承犯行，犯後態度尚稱良好等一切情狀，量
    處如主文所示之刑，併諭知易科罰金之折算標準，以示懲儆
    。被告最近5 年內未曾受有期徒刑以上刑之宣告，有臺灣高
    等法院被告前案紀錄表附卷可稽，其因一時失慮，偶罹刑典
    ，事後深具悔意，經此教訓應知所警惕，本院因認所宣告之
    刑，以暫不執行為適當，爰宣告被告緩刑2 年，以啟自新。
      至被告用以犯竊盜罪之尖嘴鉗，雖為其所有然犯後已丟棄
    乙節，業據被告於本院審理中供陳在卷，既未經扣案，且非
    違禁物，爰不予宣告沒收。
據上論斷，應依刑事訴訟法第273 條之1 第1 項、第299 條第1
項前段，刑法第2 條第1 項前段、第41條第1 項、第74條第1 項
第2 款、修正前刑法第321 條第1 項第3 款，判決如主文。
本案經檢察官潘國威到庭執行職務
中    華    民    國   100    年    9     月    14    日
                      刑事第三庭  法  官  陳茂亭
以上正本證明與原本無異。
如不服本判決應於收受判決後10日內向本院提出上訴書狀，並應
敘述具體理由；其未敘述上訴理由者，應於上訴期間屆滿後20日
內向本院補提理由書（均須按他造當事人之人數附繕本）「切勿
逕送上級法院」。
中    華    民    國   100    年    9     月    14    日
                                  書記官  黃佳惠
附錄本判決論罪科刑法條全文：
中華民國刑法第321條
（加重竊盜罪）
犯竊盜罪而有左列情形之一者，處 6 月以上、 5 年以下有期徒
刑：
一  於夜間侵入住宅或有人居住之建築物、船艦或隱匿其內而犯
    之者。
二  毀越門扇、牆垣或其他安全設備而犯之者。
三  攜帶兇器而犯之者。
四  結夥三人以上而犯之者。
五  乘火災、水災或其他災害之際而犯之者。
六  在車站或埠頭而犯之者。
前項之未遂犯罰之。